# 请教陈版，关于每股收益重新计算列报的问题

提问人：gpqg 时间：2022-04-27 18:14:23
陈版，A公司在 2020 年的净利润为 100 万，当年发行在外的普通股加权平均数为 100 万，那么当年的基本每股收益为 1 。 2021 年A公司实现的净利润仍为 100 万，但是在 21 年 5 月 31 日，A公司接受其他方的投资 100 万，假设这 100 万形成了资本公积，但是到了 21 年 10 月 31 日，企业将 100 万的资本公积转增股本。
我的问题是，
一、此时在计算 2021 年基本每股收益的时候，分母的股数，是否需要考虑时间权重的问题。如果考虑的话， 是从 2021 年 5 月 31 日考虑，还是从 2021 年 10 月 31 日考虑。
二、此时是否需要重新计算上年度（ 2020 年）的基本每股收益。（因为根据 34 号准则第 13 条的规定，发行在外普通股或潜在普通股的数量因派发股票股利、公积金转增资本、拆股而增加或因并股而减少，但不影响所有者权益金额的，应当按调整后的股数重新计算各列报期间的每股收益）
我认为，虽然该情形属于资本公积转增股本的情况，但是该资本公积转增股本是属于外部投资者在 2021 年新发生的经济资源投入的新事项，不能因为 34 号准则第 13 条的规定，因此要重新计算2020 年的每股收益，所以我的结论是无需重新计算 2020 年的每股收益。
同时在计算 2021 年基本每股收益的时候，由于这是 2021 年新引入的投资者，所以需要考虑时间权重的影响。但是对于时间权重，是从 2021 年 5 月 31 日考虑，还是从 2021 年 10 月 31 日考虑，这个我不太确定，还请陈版指教。
谢谢陈版！

回答人：chenyiwei
1 、由于作为转增来源的资本公积是在 2021 年 5 月 31 日形成的，因此视同这部分新股在 2021 年 5 月 31 日发行，即月份权数为7/12。
2 、由于上述 1 的原因，无需重新计算和列报 2020 年度的每股收益。